---
title: "ANTONIO PLAISANT"
output: html_document
date: "2024-05-21"
---
```{r}
library(labelled)
library(jtools)
library(MatchIt)
library(tidyverse)
library(cobalt)
```
#DATASET
```{r}
data = easySHARE_rel8_0_0[c("mergeid","country","int_year", "wave" ,"wavepart", "age","bmi" ,"bmi2","smoking","ever_smoked", "chronic_mod" , "br010_mod" , "female" , "isced1997_r")] 



data <- data %>%
  filter(
    !(chronic_mod %in% c(-13, -14, -15 , -12)) &
    !(age %in% c(-13, -14, -15 , -12 , -10)) &
    !(bmi2 %in% c(-10, -13, -14, -15 , -12 , -3)) &
    !(smoking %in% c(-10, -13, -14, -15 , -12)) &
    !(br010_mod%in% c(-10, -13, -14, -15 , -12 , -3)) &
    !(ever_smoked%in% c(-10, -13, -14, -15 , -12 , -3))&
    !(isced1997_r %in% c(-15,-12,95,97))
      )


data$age <- round(data$age, digits = 0)
data$age <- na.omit(data$age)
data$bmi <- as.numeric(data$bmi)

data <- data %>%
  mutate(country_name = case_when(
    country == 11 ~ "Austria",
    country == 12 ~ "Germany",
    country == 13 ~ "Sweden",
    country == 14 ~ "Netherland",
    country == 15 ~ "Spain",
    country == 16 ~ "Italy",
    country == 17 ~ "France",
    country == 18 ~ "Denmark",
    country == 19 ~ "Greece",
    country == 20 ~ "Switzerland",
    country == 23 ~ "Belgium",
    country == 25 ~ "Israel",
    country == 28 ~ "Czech Republic",
    country == 29 ~ "Poland",
    country == 30 ~ "Ireland",
    country == 31 ~ "Luxemburg",
    country == 32 ~ "Hungary",
    country == 33 ~ "Portugal",
    country == 34 ~ "Slovenia",
    country == 35 ~ "Estonia",
    country == 47 ~ "Croatia",
    country == 48 ~ "Lithuania",
    country == 51 ~ "Bulgaria",
    country == 53 ~ "Cyprus",
    country == 55 ~ "Finland",
    country == 57 ~ "Latvia",
    country == 59 ~ "Malta",
    country == 61 ~ "Romania",
    country == 63 ~ "Slovakia"))

data <- data %>%
  filter(!country %in% c(25,31,53,59))

data <- data %>%
  mutate(treatment = case_when(
    country %in% c(11, 23, 55, 17, 12, 14, 61, 20) ~ 0,
    TRUE ~ 1
  ))

data <- data %>%
  mutate(before_and_after = case_when(
    wave %in% c(1,2)~ 0 , 
    TRUE ~ 1
  ))

data$smoking[data$smoking == 5] <- 0
data$ever_smoked[data$ever_smoked == 5] <- 0

data <- data %>%
  select(-country)

data <- data %>%
  select(country_name, everything())

data <- data %>%
  mutate(Str = str_detect(wavepart, "234"))%>%
  filter(Str == TRUE)

#data$wave <- as.factor(data$wave)
#data$bmi <- as.factor(data$bmi)
#data$smoking <- as.factor(data$smoking)
#data$female <- as.factor(data$female)
#data$before_and_after <- as.factor(data$before_and_after)
#data$treatment <- as.factor(data$treatment)
#data$ever_smoked <- as.factor(data$ever_smoked)
```

regressione individui wave 234, uso mergeid come cluster, correggono delle distorsioni , le osservazioni non sono indipendenti mentre per le ipotesi della regressione dovrebbero esserlo quindi dobbiamo tenerne conto con il cluster.

```{r}
data%>%
  filter(wave %in% c(2,4))%>%
  lm(chronic_mod ~  treatment*before_and_after , data = .)%>%
  summ(robust = "HC1" , cluster = "country_name" , digits = 6)
```
EFFETTO NEGATIVO -0.073407

Nel dataset in questione data  , filtrando restano solo osservazioni per 12 paesi
AUSTRIA NO CRISI
BELGIO NO CRISI
SVIZZERA NO CRISI
OLANDA NO CRISI
FRANCIA NO CRISI
GERMANIA NO CRISI

ITALIA MODERATA
POLONIA MODERATA
SVEZIA MODERATA
DANIMARCA MODERATA
REPUBLICA CECA MODERATA
SPAGNA SEVERA

------------------------------------------------------------------------------------------------------
tutti i grafici sono riferiti ai dati pre trattamento wave 2
```{r}
data %>%
  filter(wave == 2)%>%
  filter(age > 50, age < 90, !is.na(age)) %>%
  mutate(Treated = case_when(treatment == 1 ~ "Yes", treatment == 0 ~ "No")) %>%
  mutate(age_group = cut(age, breaks = c( 50, 60, 70, 80, 90, 105), labels = c( "51-60", "61-70", "71-80", "81-90", "91-105"))) %>%
  group_by(age_group ,Treated) %>%
  summarise(mean_chronic = mean(chronic_mod, na.rm = TRUE),
            sd_chronic = sd(chronic_mod, na.rm = TRUE),
            n = n()) %>%
  mutate(se_chronic = sd_chronic / sqrt(n)) %>%
  ungroup() %>%
  ggplot(aes(x = age_group, y = mean_chronic, group = Treated, color = Treated)) +
  geom_point(size = 2) +
  geom_line() +
  geom_errorbar(aes(ymin = mean_chronic - se_chronic, ymax = mean_chronic + se_chronic), width = 0.2) +
  labs(
       x = "Age Group",
       y = "Chronic Diseases",
       color = "Treatment") +
  theme_minimal()
```


```{r}
data %>%
  filter(wave == 2) %>%
  filter(age > 50, age < 90) %>%
  mutate(Sex = case_when(female == 1 ~ "Female", female == 0 ~ "Male")) %>%
  mutate(age_group = cut(age, breaks = c( 50, 60, 70, 80, 90), labels = c(  "51-60", "61-70", "71-80", "81-90"))) %>%
  group_by(age_group, Sex) %>%
  summarise(mean_chronic = mean(chronic_mod, na.rm = TRUE),
            sd_chronic = sd(chronic_mod, na.rm = TRUE),
            n = n()) %>%
  mutate(se_chronic = sd_chronic / sqrt(n)) %>%
  ungroup() %>%
  ggplot(aes(x = age_group, y = mean_chronic, group = Sex, color = Sex)) +
  geom_point(size = 2) +
  geom_line() +
  geom_errorbar(aes(ymin = mean_chronic - se_chronic, ymax = mean_chronic + se_chronic), width = 0.1) +
  labs(
       x = "Age group",
       y = "Chronic Diseases",
       color = "Sex") +
  theme_minimal()
```
```{r}
data %>%
  filter(wave == 2) %>%
  filter(age > 50, age < 90) %>%
  mutate(BMI = factor(case_when(
    bmi2 == 1 ~ "Underweight",
    bmi2 == 2 ~ "Normal",
    bmi2 == 3 ~ "Overweight",
    bmi2 == 4 ~ "Obese"
  ), levels = c("Underweight", "Normal", "Overweight", "Obese"))) %>%
  mutate(age_group = cut(age, breaks = c(50, 60, 70, 80, 90), labels = c("51-60", "61-70", "71-80", "81-90"))) %>%
  group_by(age_group, BMI) %>%
  summarise(
    mean_chronic = mean(chronic_mod, na.rm = TRUE),
    sd_chronic = sd(chronic_mod, na.rm = TRUE),
    n = n(),
    .groups = 'drop'
  ) %>%
  mutate(se_chronic = sd_chronic / sqrt(n)) %>%
  ggplot(aes(x = age_group, y = mean_chronic, group = BMI, color = BMI)) +
  geom_point(size = 2) +
  geom_line() +
  geom_errorbar(aes(ymin = mean_chronic - se_chronic, ymax = mean_chronic + se_chronic), width = 0.2) +
  labs(
    
    x = "Age Group",
    y = "Chronic Diseases",
    color = "BMI"
  ) +
  theme_minimal()
```

```{r}
data %>%
  filter(wave == 2) %>%
  filter(age > 50, age < 90) %>%
  #filter(br010_mod %in% c(7 , 6 , 1 ))%>%
  mutate(Drinking = factor(case_when(
    br010_mod == 1 ~ "Not at all",
    br010_mod == 2 ~ "Less than once a month",
    br010_mod == 3 ~ "Once or twice a month",
    br010_mod == 4 ~ "Once or twice a week",
    br010_mod == 5 ~ "Three of four days a week",
    br010_mod == 6 ~ "Five or six days a week",
    br010_mod == 7 ~ "Almost every day"
  ), levels = c("Not at all", "Less than once a month", "Once or twice a month", "Once or twice a week","Three of four days a week","Five or six days a week","Almost every day"))) %>%
  mutate(age_group = cut(age, breaks = c(50, 60, 70, 80, 90, 105), labels = c("51-60", "61-70", "71-80", "81-90", "91-105"))) %>%
  group_by(age_group, Drinking) %>%
  summarise(
    mean_chronic = mean(chronic_mod, na.rm = TRUE),
    sd_chronic = sd(chronic_mod, na.rm = TRUE),
    n = n(),
    .groups = 'drop'
  ) %>%
  mutate(se_chronic = sd_chronic / sqrt(n)) %>%
  ggplot(aes(x = age_group, y = mean_chronic, group = Drinking, color = Drinking)) +
  geom_point(size = 2) +
  geom_line() +
  geom_errorbar(aes(ymin = mean_chronic - se_chronic, ymax = mean_chronic + se_chronic), width = 0.2) +
  labs(
    
    x = "Age Group",
    y = "Chronic diseases",
    color = "Drinking Behaviour"
  ) +
  theme_minimal()
```
```{r}


data %>%
  filter(wave == 2) %>%
  filter(age > 50, age < 90) %>%
  mutate(Drinking = factor(case_when(
    br010_mod %in% c(1,2,3) ~ "Not at all",
    br010_mod %in% c( 4,5,6,7) ~ "Frequently",

  ), levels = c("Not at all", "Frequently"))) %>%
  mutate(age_group = cut(age, breaks = c(50, 60, 70, 80, 90, 105), labels = c("51-60", "61-70", "71-80", "81-90", "91-105"))) %>%
  group_by(age_group, Drinking) %>%
  summarise(
    mean_chronic = mean(chronic_mod, na.rm = TRUE),
    sd_chronic = sd(chronic_mod, na.rm = TRUE),
    n = n(),
    .groups = 'drop'
  ) %>%
  mutate(se_chronic = sd_chronic / sqrt(n)) %>%
  ggplot(aes(x = age_group, y = mean_chronic, group = Drinking, color = Drinking)) +
  geom_point(size = 2) +
  geom_line() +
  geom_errorbar(aes(ymin = mean_chronic - se_chronic, ymax = mean_chronic + se_chronic), width = 0.2) +
  labs(
    x = "Age Group",
    y = "Chronic Diseases",
    color = "Drinking Behaviour"
  ) +
  theme_minimal()

```

```{r}
data %>%
  filter(wave == 2) %>%
  filter(age > 50, age < 90) %>%
  filter(isced1997_r %in% c(0,1,2,3,4,5))%>%
  mutate(Education = case_when(
    isced1997_r == 0 ~ "None",
    isced1997_r == 1 ~ "Primary Education",
    isced1997_r == 2 ~ "Lower Secondary",
    isced1997_r == 3 ~ "Secondary Education",
    isced1997_r == 4 ~ "Post Secondary Education",
    isced1997_r == 5 ~ "First Stage of Tertiary Education",
    isced1997_r == 6 ~ "Second Stage of Tertiary Education"
  )) %>%
  mutate(age_group = cut(age, breaks = c( 50, 60, 70, 80, 90), labels = c( "51-60", "61-70", "71-80", "81-90"))) %>%
  group_by(age_group, Education) %>%
  summarise(
    mean_chronic = mean(chronic_mod, na.rm = TRUE),
    sd_chronic = sd(chronic_mod, na.rm = TRUE),
    n = n(),
    se_chronic = sd_chronic / sqrt(n),
    .groups = 'drop'
  ) %>%
  ggplot(aes(x = age_group, y = mean_chronic, group = Education, color = Education)) +
  geom_point(size = 2) +
  geom_line() +
  geom_errorbar(aes(ymin = mean_chronic - se_chronic, ymax = mean_chronic + se_chronic), width = 0.2) +
  labs(
    
    x = "Age group",
    y = "Chronic Diseases",
    color = "Education"
  ) +
  theme_minimal()
```

```{r}
data %>%
  filter(wave == 2) %>%
  filter(age > 50, age < 90) %>%
  mutate(Smoke = case_when(ever_smoked == 1 ~ "Smoker", ever_smoked == 0 ~ "No-Smoker")) %>%
  mutate(age_group = cut(age, breaks = c( 50, 60, 70, 80, 90), labels = c(  "51-60", "61-70", "71-80", "81-90"))) %>%
  group_by(age_group, Smoke) %>%
  summarise(mean_chronic = mean(chronic_mod, na.rm = TRUE),
            sd_chronic = sd(chronic_mod, na.rm = TRUE),
            n = n()) %>%
  mutate(se_chronic = sd_chronic / sqrt(n)) %>%
  ungroup() %>%
  ggplot(aes(x = age_group, y = mean_chronic, group = Smoke, color = Smoke)) +
  geom_point(size = 2) +
  geom_line() +
  geom_errorbar(aes(ymin = mean_chronic - se_chronic, ymax = mean_chronic + se_chronic), width = 0.2) +
  labs(,
       x = "Age group",
       y = "Chronic Diseases",
       color = "Smoke") +
  theme_minimal()

```
effetto di cross over


DEFINIAMO IL PRETREATMENT DATASET, TUTTI INDIVIDUI WAVE 2
```{r}
preTreatment <- data %>%
  filter(wave == 2)
```
```{r}
dati_m <- data %>%
  filter(wave %in% c(2,4))
```


metodo subclass
```{r}
m.out1 <- matchit(treatment ~ age + factor(female)+factor(ever_smoked)+factor(bmi2)+factor(isced1997_r) +factor(br010_mod), data = preTreatment, method =  "subclass" , distance = "glm"  )
summary(m.out1)

```

```{r}
love.plot(m.out1 , stats = c("mean.diffs") , var.order = "unadjusted")
```
```{r}
preTreat_model1 <- match.data(m.out1)
preTreat_model1%>%
    remove_val_labels()%>%
    select(mergeid , weights)%>%
    inner_join(dati_m , by = c("mergeid"))%>%
    filter(wave %in% c(2,4))%>%
  lm(chronic_mod ~ treatment*before_and_after , data =. , weights = weights)%>%
  summ(robust = "HC1" , cluster = "country_name" , digits = 6)
```


fai vedere stime con diversi sistemi

```{r}
m.out2 <-  matchit(treatment ~ age + factor(female)+factor(ever_smoked)+factor(bmi2)+factor(isced1997_r) +factor(br010_mod), data = preTreatment, method =  "nearest" , distance = "glm" , caliper = 0.1 , replace = TRUE, ratio = 3 )
summary(m.out2)

love.plot(m.out2,stats = c("mean.diffs") , var.order = "unadjusted" )
```

```{r}
preTreat_model2 <- match.data(m.out2)
preTreat_model2%>%
    remove_val_labels()%>%
    select(mergeid , weights)%>%
    inner_join(dati_m , by = c("mergeid"))%>%
    filter(wave %in% c(2,4))%>%
  lm(chronic_mod ~ treatment*before_and_after , data =. , weights = weights)%>%
  summ(robust = "HC1" , cluster = "country_name" , digits = 6)
```

# scrivi una mail al professore


```{r}
preTreat_model1 %>%
  group_by(country_name)%>%
  count(treatment)
```
```{r}
data_no_spain <- data %>% 
  filter(
    !(country_name == "Spain"))
```

facciamo la regressione senza bilanciare, 

```{r}
data_no_spain %>%
  filter(wave %in% c(2,4))%>%
  lm(chronic_mod ~ treatment*before_and_after , data = .)%>%
  summ(robust = "HC1" , cluster = "mergeid" , digits = 10)
```




```{r}


data %>%
  filter(wave == 2) %>%
  filter(age > 50, age < 90) %>%
  mutate(Education = case_when(
    isced1997_r %in% c(0, 1, 2) ~ "Low Education",
    isced1997_r %in% c(3, 4) ~ "Mid Education",
    isced1997_r %in% c(5, 6) ~ "High Education"
  )) %>%
  mutate(age_group = cut(age, breaks = c(50, 60, 70, 80, 90), labels = c("51-60", "61-70", "71-80", "81-90"))) %>%
  group_by(age_group, Education) %>%
  summarise(
    mean_chronic = mean(chronic_mod, na.rm = TRUE),
    sd_chronic = sd(chronic_mod, na.rm = TRUE),
    n = n(),
    se_chronic = sd_chronic / sqrt(n),
    .groups = 'drop'
  ) %>%
  ggplot(aes(x = age_group, y = mean_chronic, group = Education, color = Education)) +
  geom_point(size = 2) +
  geom_line() +
  geom_errorbar(aes(ymin = mean_chronic - se_chronic, ymax = mean_chronic + se_chronic), width = 0.2) +
  labs(
    x = "Group age",
    y = "Chronic diseases",
    color = "Education"
  ) +
  theme_minimal()

```























